臺灣高等法院高雄分院刑事判決　　　 100年度上訴字第1134號
上　訴　人
即　被　告　吳亞凌
上列上訴人因毒品危害防制條例案件，不服臺灣高雄地方法院10
0 年度審訴字第1106號中華民國100 年6 月10日第一審判決（起
訴案號：臺灣高雄地方法院檢察署100 年度毒偵字第1827號），
提起上訴，本院判決如下：
    主  文
上訴駁回。
    理  由
一、按依刑事訴訟法第350 條、第361 條、第362 條、第367 條
    規定，不服地方法院之第一審判決而上訴者，須提出上訴書
    狀，並應敘述具體理由，為上訴必備之程式；其所提出之書
    狀未敘述上訴理由，或僅曾以言詞陳述上訴理由者，均應於
    上訴期間屆滿後二十日內補提理由書於第一審法院。第一審
    法院經形式審查，認逾期未補提上訴理由者，應定期間先命
    補正；逾期未補正者，為上訴不合法律上之程式，應以裁定
    駁回。倘已提出上訴理由，但所提非屬具體理由者，則由第
    二審法院以上訴不合法律上之程式，判決駁回。而所謂具體
    理由，必係依據卷內既有訴訟資料或提出新事證，指摘或表
    明第一審判決有何採證認事、用法或量刑等足以影響判決本
    旨之不當或違法，而構成應予撤銷之具體事由，始克當之（
    例如：依憑證據法則具體指出所採證據何以不具證據能力，
    或依憑卷證資料，明確指出所為證據證明力之判斷如何違背
    經驗、論理法則）；倘僅泛言原判決認定事實錯誤、違背法
    令、量刑失之過重或輕縱，而未依上揭意旨指出具體事由，
    或形式上雖已指出具體事由，然該事由縱使屬實，亦不足以
    認為原判決有何不當或違法者（例如：對不具有調查必要性
    之證據，法院未依聲請調查亦未說明理由，或援用證據不當
    ，但除去該證據仍應為同一事實之認定），皆難謂係具體理
    由，俾與第二審上訴制度旨在請求第二審法院撤銷、變更第
    一審不當或違法之判決，以實現個案救濟之立法目的相契合
    ，並節制濫行上訴（最高法院97年度台上字第892 號判決亦
    同此意旨）。
二、本件上訴人即被告吳亞凌不服原判決，提起上訴，上訴書理
    由略以：毒品使用屬於戕害自己身心，並無危害他人，請求
    從輕量刑云云。
三、本件原審判決略以：被告吳亞凌前因施用毒品案件，經依法
    院裁定送觀察、勒戒後，因認無繼續施用毒品之傾向，於民
    國92年4 月15日釋放出所，經檢察官為不起訴處分確定。另
    因施用毒品、竊盜等案件，經法院分別判處有期徒刑10月、
    6 月及1 年8 月，經減刑及定應執行刑為2 年2 月確定，於
    97年3 月22日縮短刑期執行完畢。詎其仍不知悔改，且未戒
    除毒癮，復基於施用第一級毒品海洛因之犯意，於100 年1
    月23日0 時30分許，經警採尿回溯96小時內之某時許（扣除
    警公權力拘束期間），在不詳處所，以不詳方式施用第一級
    毒品海洛因1 次。嗣於同年月22日22時40分許，在高雄市○
    ○區○○路36巷14號租屋處，因另涉竊盜案，經其同意搜索
    ，在其租屋處扣得注射針筒2 支，而查悉上情。而前揭事實
    ，業據被告坦承不諱；其為警查獲時所採尿液經送檢驗結果
    確呈嗎啡陽性反應，並有注射針筒2 支扣案可稽。又被告有
    犯罪事實欄所載之犯罪前科及執行情形，有臺灣高等法院被
    告前案紀錄表1 份在卷可稽，其於前開觀察、勒戒及強制戒
    治執行完畢釋放後五年內再犯本案犯行，核與毒品危害防制
    條例第23條第2 項規定應予追訴處罰之規定相符。本件事證
    明確，被告犯行洵堪認定。被告上開所為，係犯該條例第10
    條第1 項之施用第一級毒品罪。其施用前持有第一級毒品海
    洛因之低度行為，應為其施用第一級毒品海洛因之高度行為
    所吸收，不另論罪。被告有起訴書犯罪事實欄所載之犯罪前
    科及執行情形，有臺灣高等法院被告前案紀錄表1 份在卷可
    查，其於上開有期徒刑執行完畢後5 年內，故意再犯本件有
    期徒刑以上之罪，為累犯，應依刑法第47條第1 項之規定加
    重其刑。。並審酌被告為累犯，未戒除毒癮，再犯本件，顯
    見其對毒品依賴甚深，意志不堅，復未能因此心生警惕，故
    量刑不宜過低，惟念其施用毒品之行為，究屬戕害自己身心
    ，尚未危害他人，犯罪後態度良好等一切情狀，就施用第一
    級毒品累犯部分處有期徒刑1 年。並將扣案針筒沒收。原審
    判決既已詳細記載認定被告犯罪之證據及理由，並已審酌關
    於被告構成累犯之歷次法院審判之判刑紀錄及刑法第57條科
    刑之一切情狀，依本件個案之情狀在適法範圍內行使裁量權
    ，核無量刑違法或不當之情形。被告上訴意旨，僅泛稱施用
    毒品係戕害自己，並不影響他人等等，尚不足以影響原審判
    決量刑刑度之本旨，且未能具體指摘原判決於認定事實、適
    用法律及量刑等事項，究竟有何違法或不當之具體情形，自
    非屬上訴第二審之具體理由，與刑事訴訟法第361 條第2 項
    所定不符。揆諸上揭意旨，本件被告上訴顯無具體理由而不
    合法定程式應予駁回，並不經言詞辯論為之。
四、據上論斷，依刑事訴訟法第367 條前段、第372 條，判決如
    主文。
中    華    民    國   100    年    7     月    15    日
                  刑事第六庭    審判長法  官  王憲義
                                      法  官  邱永貴
                                      法  官  簡志瑩
以上正本證明與原本無異。
如不服本判決應於收受本判決後10日內向本院提出上訴書狀，其
未敘述上訴理由者，並得於提起上訴後10日內向本院補提理由書
狀（均須按他造當事人之人數附繕本）「切勿逕送上級法院」。
中    華    民    國   100    年    7     月    15    日
                                      書記官  吳新貞
附錄本判決論罪科刑法條：
毒品危害防制條例第10條第1 項
施用第一級毒品者，處6 月以上5 年以下有期徒刑。